臺灣板橋地方法院刑事判決　　　　　　　96年度交訴字第70號
公　訴　人　臺灣板橋地方法院檢察署檢察官
被　　　告　甲○○
上列被告因公共危險案件，經檢察官提起公訴（95年度偵字第28
688 號），被告於準備程序認罪，本院以簡式審判程序判決如下
：
    主  文
甲○○服用酒類，不能安全駕駛動力交通工具而駕駛，處罰金新
臺幣伍萬壹仟元，如易服勞役以新臺幣貳仟元折算壹日；又駕駛
動力交通工具肇事，致人受傷而逃逸，處有期徒刑陸月，如易科
罰金以新臺幣壹仟元折算壹日。均緩刑貳年。
    事實及理由
一、按除被告所犯為死刑、無期徒刑、最輕本刑為三年以上有期
    徒刑之罪或高等法院管轄第一審案件者外，於第一次審判期
    日前之準備程序進行中，被告先就被訴事實為有罪之陳述時
    ，審判長得告知被告簡式審判程序之旨，並聽取當事人、代
    理人、辯護人及輔佐人之意見後，裁定進行簡式審判程序，
    刑事訴訟法第273 條之1 第1 項定有明文。經核本件被告甲
    ○○所犯係死刑、無期徒刑、最輕本刑為三年以上有期徒刑
    以外之罪，其於準備程序中就被訴事實為有罪之陳述，經法
    官告知簡式審判程序之旨，並聽取公訴人、被告之意見後，
    本院爰依首揭規定，合議裁定由受命法官獨任進行簡式審判
    程序，合先敘明。
二、本件犯罪事實：
    甲○○明知服用酒類過量，不能安全駕駛動力交通工具，詎
    其於民國95年12月6 日晚上8 時許，在其桃園地區上班之公
    司內，與同事飲用威士忌酒類後，其吐氣所含酒精濃度已達
    每公升0.68毫克而處於不能安全駕駛動力交通工具之狀態下
    ，仍於同日晚上9 時許，駕駛車號VP-4086 號自用小客車，
    由桃園往樹林方向行駛，欲返回其臺北縣樹林市住○○○路
    上不特定行人及車輛安全於不顧。其後於同日晚上10時許，
    駕駛上開車輛沿臺北縣樹林市○○路由鶯歌方向往新莊方向
    行駛，行經大安路551 號前時，因不勝酒力精神無法集中，
    疏未注意，其車右前方保險桿即擦撞到前方同向由乙○○騎
    乘之車號WEV-769 號輕型機車左後方，致乙○○人車倒地，
    因而受有左手掌、左下肢等處挫傷、左膝挫擦傷等傷害（此
    所涉過失傷害犯行部分，因已與乙○○和解而經撤回告訴，
    由檢察官另為不起訴處分在案），詎甲○○於駕駛上開自用
    小客車肇事後，明知汽車駕駛人駕駛汽車肇事致人受傷或死
    亡，應即採取救護或其他必要之措施，不得駛離，竟於擦撞
    乙○○騎乘之機車，致人車倒地受傷後，仍未停車而逕行駕
    車駛離逃逸。嗣經警據報前往現場處理時，始於同日晚上10
    時45分許，在臺北縣樹林市○○路與八德街口附近攔獲甲○
    ○所駕上開車輛，並經警施以酒測，測得上開酒精濃度，因
    而查悉上情。案經臺北縣政府警察局樹林分局報請臺灣板橋
    地方法院檢察署檢察官偵查起訴。
三、本件證據：
    (一)被告於本院審理時之自白、被害人乙○○於警詢及偵查中
      之指證、證人即處理警員葉文禮於偵查中之證述。
    (二)卷附之被告酒精濃度測試單、臺北縣政府警察局樹林分局
      刑法第185 條之3 案件測試觀察紀錄表、汽機車駕駛人酒
      後生理協調平衡檢測紀錄表等附卷、道路交通事故調查報
      告表、事故現場草圖、肇事車輛照片、診斷證明書等。
    事證明確，被告犯行堪以認定，應予依法論科。
四、核被告所為，分別係犯刑法第185 條之3 之酒後不能安全駕
    駛、同法第185 條之4 之肇事逃逸等罪。其所犯上開二罪間
    ，犯意各別，行為互殊，所犯罪名不同，應予分論併罰。又
    按刑法施行法為配合94年1 月7 日修正之刑法第33條第5 款
    規定，罰金貨幣單位已改為新臺幣，於95年5 月19日修正增
    訂刑法施行法第1 條之1 ，規定刑法分則編各罪所定罰金之
    貨幣單位，自94年1 月7 日刑法修正施行後，改為新臺幣，
    並於不變動原規定罰金數額前提下，將刑法分則編各罪罰金
    數額，原有依罰金罰鍰提高標準條例規定提高倍數調整之情
    形及依現行法規所定貨幣單位折算新臺幣條例規定之銀元與
    新臺幣折算標準，分別提高為三十倍或三倍，以使罰金新臺
    幣數額趨於一致，並於95年6 月14日公布施行，本件有關被
    告罰金數額之量處，應依上開刑法施行法第1 條之1 規定，
    以新臺幣罰金數額為之。爰審酌被告之素行、酒後不能安全
    駕駛之程度、肇事逃逸之情節、所生危害及犯後態度等一切
    情狀，量處如主文所示之刑，併各諭知易服勞役及易科罰金
    之折算標準，以資懲儆。又被告前未曾受有期徒刑以上刑之
    宣告，因一時失慮，偶罹刑典，事後已坦承犯行，深具悔意
    ，且業與被害人達成民事賠償和解（參見卷附和解書），經
    此刑之宣告後，應知警惕而無再犯之虞，本院因認其上開所
    犯二罪宣告之刑，暫不執行其刑為當，均予以宣告緩刑二年
    ，用啟自新，並觀後效。
五、依刑事訴訟法第273 條之1 第1 項、299 條第1 項前段、第
    310 條之2 、第454 條，刑法第185 條之3 、第185 條之4
    、第42條第3 項、第41條第1 項前段、第74條第1 項第1 款
    ，刑法施行法第1 條之1 ，判決如主文。
六、如不服本判決，得自收受送達之日起10日內向本院提出上訴
    狀（須附繕本）。
本案經檢察官靳開聖到庭執行職務
中　　華　　民　　國　　96　　年　　6 　　月　　29　　日
      　　　　　　　　　交通法庭  法　官　彭  全  曄
以上正本證明與原本無異
                                  書記官  吳  詩  琳
中　　華　　民　　國　　96　　年　　6 　　月　　29　　日
附錄本案論罪科刑法條全文：
中華民國刑法第185條之3
（重大違背義務致交通危險罪）
服用毒品、麻醉藥品、酒類或其他相類之物，不能安全駕駛動力
交通工具而駕駛者，處1年以下有期徒刑、拘役或3萬元以下罰金
。
中華民國刑法第185條之4
（肇事遺棄罪）
駕駛動力交通工具肇事，致人死傷而逃逸者，處 6 月以上 5 年
以下有期徒刑。
